臺灣苗栗地方法院刑事判決　　　　　　100年度重訴緝字第1號
公　訴　人　臺灣苗栗地方法院檢察署檢察官
被　　　告　汪登鰲
選任辯護人　廖本揚律師
上列被告等因違反毒品危害防制條例案件，經檢察官提起公訴（
98年度偵字第6307號、99年偵字第2761號），本院判決如下：
    主    文
汪登鰲幫助犯製造第二級毒品罪，累犯，處有期徒刑貳年。又幫
助犯製造第二級毒品罪，累犯，處有期徒刑貳年。又共同犯製造
第二級毒品罪，累犯，處有期徒刑肆年捌月，扣案如附表一、二
所示之物，分別依附表一、二宣告沒收欄所示宣告沒收。另扣案
如附表三編號1 、2 所示之物及編號3 中門號為00000000000號
之SIM 卡，則分別依附表三編號1 、2 、3 宣告沒收欄所示宣告
沒收。應執行有期徒刑陸年，扣案如附表一、二所示之物，分別
依附表一、二宣告沒收欄所示宣告沒收。另扣案如附表三編號1
、2 所示之物及編號3 中門號為00000000000號之SIM 卡，則分
別依附表三編號1 、2 、3 宣告沒收欄所示宣告沒收。
    事    實
一、前科資料：
  (一)汪登鰲前因違反廢棄物清理法案件，於民國94年12月12日經
    本院以95年訴字第404 號判決有期徒刑6 月確定，嗣經送監
    執行後，甫於97年6 月16日因徒刑易科罰金執行完畢。（構
    成累犯）
二、汪登鰲明知甲基安非他命為毒品危害防制條例第2 條第2 項
    第2 款所列之第二級毒品，依法不得製造，竟仍基於幫助郭
    文貴（另由本院以99年重訴字第9 號判決審結）製造第二級
    毒品甲基安非他命之犯意，於民國98年10月中旬某日，以新
    臺幣（下同）6 萬元之代價，接受郭文貴之委託，駕駛租用
    之車輛自屏東地區載送製造甲基安非他命之配料及器具即真
    空馬達、氫氣瓶、陶瓷漏斗、乙醚、丙酮等物至由不知情之
    林永燾（另由本院以99年重訴字第9 號判決審結）代郭文貴
    承租之苗栗縣頭份鎮興隆里上坪37號處，嗣後郭文貴遂於98
    年11月上旬某日，在苗栗縣頭份鎮興隆里上坪37號附近山區
    以其購入之麻黃鹼開始甲基安非他命之製程，惟因不詳原因
    失敗而未遂。（即事實一）
三、復基於幫助郭文貴製造第二級毒品甲基安非他命之犯意，於
    98年11月中旬，再以6 萬元之代價，接受郭文貴之委託，載
    送相關製毒所需配料及器具，而郭文貴並再購入麻黃鹼，而
    於苗栗縣頭份鎮興隆里上坪37號附近山區從事甲基安非他命
    之製程，其後郭文貴並將其製成之甲基安非他命半成品放置
    於苗栗縣頭份鎮興隆里上坪37號租屋處內之冰箱內等待結晶
    ，惟後又因該冰箱發生爆炸而告失敗，因而未遂。（即事實
    二）
四、嗣後汪登鰲復基於共同製造第二級毒品甲基安非他命之犯意
    與郭文貴協議，由汪登鰲出資60萬元供郭文貴製造甲基安非
    他命外，並請於第二次製毒（即上述三所指製程）發生冰箱
    爆炸一情後，對於郭文貴係著手於製造甲基安非他命之行為
    已知情之林永燾，代為承租苗栗縣頭份鎮○○里○○○路23
    5 號處（後由林永燾委由不知情之趙秀英於98年11月20日承
    租該處）供其等置放製作甲基安非他命所需之配料及器具，
    其後三人即共同基於製造甲基安非他命毒品之犯意聯絡，由
    郭文貴持上揭汪登鰲所出資之60萬元中之部分款項對外購買
    麻黃鹼，並指示汪登鰲載送製造甲基安非他命所需之配料及
    器具至林永燾承租之苗栗縣頭份鎮○○里○○○路235 號處
    所，三人繼而於98年11月20、21日左右，在苗栗縣頭份鎮興
    隆里上坪37號附近山區由郭文貴負責主要製程，而林永燾及
    汪登鰲則在旁協助，負責遞送工具、搬運器具等行為，待共
    同製成甲基安非他命半成品後，遂共同將該甲基安非他命半
    成品搬運至苗栗縣頭份鎮興隆里上坪37號租屋處等待結晶。
    （即事實三）迨於98年11月24日郭文貴及汪登鰲共同前往上
    址租屋處觀看渠等所製之甲基安非他命結晶情形，而於同日
    16 時30 分許欲離開上址之際，由法務部調查局臺北市調查
    處會同法務部調查局高雄縣、桃園縣、屏東縣、新竹市、苗
    栗縣、臺中縣、新竹市、南投縣調查站、法務部調查局航業
    海員調查處高雄站、法務部調查局南部地區機動工作站、臺
    北憲兵隊、臺北市政府警察局中正二分局等單位人員，在上
    址逕行拘提郭文貴及汪登鰲，並扣得郭文貴所有之製毒筆記
    共9 頁、現金33萬元、行動電話3 支、BBCALL電子產品1 支
    及預付卡17張等物，並對苗栗縣頭份鎮興隆里上坪37號處所
    執行緊急搜索，而扣得如附表一所示等物，嗣再於苗栗縣頭
    份鎮○○路445 巷148 弄20號處拘提林永燾到案，同時扣得
    林永燾所持之頭份鎮○○里○○○路235 號處之鐵捲門遙控
    器及鑰匙1 把、行動電話3 支及行動電話門號SIM 卡5 張等
    物，再對苗栗縣頭份鎮○○里○○○路235 號處所執行緊急
    搜索，而扣得如附表二所示等物，始查悉上情。
五、案經法務部調查局臺北市調查處移送苗栗地方法院檢察署檢
    察官偵查後起訴。
   理    由
壹、證據能力：
一、偵訊筆錄部分：（刑事訴訟法第159條之1 第2 項）
  (一)按刑事訴訟法為保障被告受公平審判及發現實體真實，於92
    年2 月6 日修正及增定公布施行之前及之後，對於人證之調
    查均採言詞及直接審理方式，並規定被告有與證人對質及詰
    問證人之權利，其中被告之對質詰問權，係屬憲法第8 條第
    1 項規定「非由法院依法定程序不得審問處罰」之正當法律
    程序所保障之基本人權及第16條所保障之基本訴訟權，不容
    任意剝奪，以確保被告之人權並求兼顧實體真實之發現（司
    法院大法官會議釋字第582 號解釋、最高法院94年度台上字
    第3728號判決意旨參照）。
  (二)又92年2 月6 日修正公布之刑事訴訟法第159 條之1 第2 項
    規定：「被告以外之人於偵查中向檢察官所為之陳述，除顯
    有不可信之情況者外，得為證據。」依其文義之形式解釋，
    似為被告以外之人於偵查中向檢察官所為之陳述，非顯不可
    信者，得為證據；然92年2 月6 日修正公布之刑事訴訟法，
    為保障被告之反對詰問權，已採納英美之傳聞法則，而被告
    以外之人於偵查中向檢察官所為之陳述，其本質屬傳聞證據
    ，依傳聞法則，原無證據能力，係因立法者以刑事訴訟法規
    定檢察官代表國家偵查犯罪、實施公訴，依法有訊問被告、
    證人、鑑定人之權，且實務運作時，偵查中檢察官向被告以
    外之人所取得之陳述，原則上均能遵守法律規定，不致違法
    取供，其可信性極高，為兼顧理論與實務為由，而例外設定
    其具備非顯不可信之要件時，得為證據。故此法條對被告以
    外之人於偵查中向檢察官所為之陳述所設非顯不可信之要件
    ，應解為屬於證據能力之規定，而非陳述內容證明力之問題
    ，至於被告以外之人於偵查中向檢察官所為陳述是否具備非
    顯不可信之要件而具有證據能力，「法院應就該被告以外之
    人於審判中及在檢察官面前所為陳述之外部附隨之環境或條
    件，比較判斷之。」（最高法院94年度台上字第1776號判決
    意旨參照）。
  (三)是本件同案被告林永燾、郭文貴於偵訊中所為證述，對於被
    告汪登鰲而論，係屬被告以外之人於審判外之陳述，惟業經
    本院賦予被告汪登鰲及其辯護人就其等證述表達意見之機會
    ，又經本院比較檢驗公訴檢察官詢問證人時並無誘導或施壓
    等詢問之外部客觀環境，亦無其他干擾因素不當介入等附隨
    條件判斷，是本件同案被告林永燾、郭文貴於偵訊中所為證
    言均具有證據能力，得為本案判斷被告汪登鰲是否有幫助、
    共同製造第二級毒品罪刑之基礎。
二、警訊筆錄部分：
  (一)按被告以外之人（包括證人、鑑定人、告訴人、被害人及共
    同被告等），於審判外之言詞或書面陳述，除法律有規定者
    外，不得作為證據；被告以外之人於檢察事務官、司法警察
    官或司法警察調查中所為之陳述，與審判中不符時，其先前
    之陳述具有較可信之特別情況，且為證明犯罪事實存否所必
    要者，得為證據，刑事訴訟法第159 條第1 項、第159 條之
    2 分別定有明文。被告以外之人於司法警察（官）調查中所
    為之陳述，依刑事訴訟法第159 條第1 項規定，係屬傳聞證
    據，原則上無證據能力，惟如該陳述與審判中不符時，其先
    前之陳述具有較可信之特別情況，且為證明犯罪事實存否所
    必要者，依同法第159 條之2 規定（即刑事訴訟法第159 條
    第1 項所指之「除法律有規定者外」），始例外認為有證據
    能力。又所謂「前後陳述不符」之要件，應就前後階段之陳
    述進行整體判斷，以決定其間是否具有實質性差異，惟無須
    針對全部陳述作比較，陳述之一部分有不符，亦屬之。而所
    謂「較可信之特別情況」之情形，亦應就前後陳述時之各種
    外部情況進行比較，以資決定何者外部情況具有可信性，所
    稱之「外部情況」，一般應考量：(1)證人作證時間之間隔：
    即證人之陳述是否係在記憶猶新之情況直接作成；(2)有意識
    的迴避：即證人先前陳述時若被告未在場，證人直接面對詢
    問警員所為陳述應較為坦然；(3)受外力干擾：即證人單獨面
    對司法警察（官）所為之陳述，程度上較少會受到強暴、脅
    迫、詐欺、利誘或收買等外力之影響，其陳述應較趨於真實
    ；(4)事後串謀：即證人對警察描述其所目睹情形，因較無時
    間或動機去編造事實，客觀上亦較難認與被告間有勾串情事
    ，其陳述具有較可信性；(5)警詢時有無辯護人、代理人或親
    友在場：如有上開親誼之人在場，自可期待證人為自由從容
    之陳述，其證言之可信度自較高；(6)警詢所製作之筆錄記載
    是否完整：如上開筆錄對於犯罪之構成要件、犯罪態樣、加
    重減輕事由或起訴合法要件等事實或情況，均詳實記載完整
    ，自可推定證人之陳述與事實較為相近，而可信為真實。故
    證人之陳述係在上開特別可信之情況下所為，則虛偽陳述之
    危險性不高，雖係審判外之陳述，或未經被告反對詰問、對
    質，仍得承認其有證據能力。再按被告以外之人於審判外之
    陳述，雖不符刑事訴訟法第159 條之1 至第159 條之4 之規
    定，而經當事人於審判程序同意作為證據，法院審酌該言詞
    陳述或書面陳述作成時之情況，認為適當者，亦得為證據，
    同法第159 條之5 第1 項亦有明定。查同案被告林永燾、郭
    文貴於警詢中所為之證述，對被告汪登鰲而言雖均屬被告以
    外之人於審判外之言詞陳述，然被告汪登鰲及其辯護人及檢
    察官於本院審理時均對證據能力陳明無意見（本院卷100 年
    4 月21日準備程序筆錄第5 頁、100 年5 月31日審判筆錄第
    3 ～6 頁）。本院審酌上開證據資料製作時之情況，尚無違
    法不當及證明力明顯過低之瑕疵，認為以之作為認定被告汪
    登鰲是否犯罪之證據應屬適當，故揆諸上開規定，前揭證據
    資料對被告汪登鰲而論均有證據能力。
三、通訊監察譯文部分：
    按有事實足認被告或犯罪嫌疑人有最輕本刑為3 年以上有期
    徒刑之罪嫌，並危害國家安全或社會秩序情節重大，而有相
    當理由可信其通訊內容與本案有關，且不能或難以其他方法
    蒐集或調查證據者，得發通訊監察書。通訊監察書，偵查中
    由檢察官依司法警察機關聲請或依職權核發，審判中由法官
    依職權核發。修正施行前通訊保障及監察法第5 條第1 項第
    1 款、第2 項定有明文。本案同案被告郭文貴所持用之序號
    為000000000000000 號（當時使用之門號為00000000000、
    00000000000號）之行動電話監聽錄音及被告汪登鰲所持用
    之門號為00000000000號行動電話（經查該門號為被告汪登
    鰲之女友蔡澤群申請使用，此有該門號申登人基本資料在卷
    可核）之監聽錄音，均係經臺灣高雄地方法院法官核准通訊
    監察在案，有詳載聲監案號、案由、監察電話及對象等之本
    院通訊監察書（即臺灣高雄地方法院98年聲監續字第2896號
    通訊監察書）及譯文紀錄等在卷可參，核係依法所為之監聽
    ，尚無不法取證情事。又按通訊監察錄音之譯文，僅屬依據
    監聽錄音結果予以翻譯之文字，固具文書證據之外觀，但實
    際上仍應認監聽所得之錄音帶或光碟，始屬調查犯罪所得之
    證物；刑事訴訟法第165 條之1 第2 項所稱之證物，如其蒐
    證程序合法，並經合法調查，自具證據能力。因此檢察官如
    提出通訊監察錄音之譯文為其證據方法，實乃以其監聽所得
    之錄音帶或光碟，為調查犯罪所得之證物，法院本應依刑事
    訴訟法第165 條之1 所列之方法調查，以判斷該錄音帶或光
    碟是否與通訊監察錄音之譯文相符。而監聽錄音製作之譯文
    ，雖通常為偵查犯罪機關單方面製作，然若被告或訴訟關係
    人對其真實性並無爭執，經法院於審判期日提示譯文供當事
    人辨認、表示意見並為辯論者，程序自屬適法（最高法院95
    年度台上字第295 號、94年度台上字第4665號判決要旨參照
    ）。查本案卷內之相關電話監聽，取證程序未見違法情事，
    已如前述；而警方依監聽錄音所製作之監聽譯文，經本院提
    示予檢察官、被告及其辯護人後，迄言詞辯論終結前均無異
    議，則依上開說明，本案卷內通訊監察譯文均具有證據能力
    。
四、鑑定書部分：
    按法院或檢察官得囑託醫院、學校或其他相當之機關、團體
    為鑑定，或審查他人之鑑定，並準用第203 條至第206 條之
    1 之規定（不包括第202 條囑託個人鑑定時應命鑑定人於鑑
    定前具結之規定），而鑑定之經過及其結果，應命鑑定人以
    言詞或書面報告，刑事訴訟法第208 條第1 項前段及第206
    條第1 項分別定有明文。另現行刑事訴訟法關於鑑定之規定
    ，除選任自然人充當鑑定人外，另設有囑託機關鑑定制度。
    依刑事訴訟法第198 條、第208 之規定，不論鑑定人或鑑定
    機關、團體，固均應由法院、審判長、受命法官或檢察官視
    具體個案之需要而為選任、囑託，並依同法第206 條之規定
    ，提出言詞或書面報告，始符合同法第159 條第1 項所定得
    作為證據之「法律有規定」之情形，否則所為之鑑定，仍屬
    傳聞證據。然於司法警察機關調查中之案件，為因應實務上
    ，或因量大、或有急迫之現實需求，併例行性當然有鑑定之
    必要者，例如毒品之種類與成分、尿液之毒品反應，或者槍
    、彈有無殺傷力等鑑定，基於檢察一體原則，得由該管檢察
    長對於轄區內之案件，以事前概括選任鑑定人或囑託鑑定機
    關、團體之方式，俾便轄區內之司法警察官、司法警察對於
    調查中之此類案件，得即時送請先前已選任之鑑定人或囑託
    之鑑定機關、團體實施鑑定，以求時效（見法務部92年9 月
    1 日法檢字第0920035083號函參照，刊載於法務部公報第31
    2 期）。此種由檢察機關概括選任鑑定人或概括囑託鑑定機
    關、團體，再轉知司法警察官、司法警察於調查犯罪時參考
    辦理之作為，法無明文禁止，係為因應現行刑事訴訟法增訂
    傳聞法則及其例外規定之實務運作而為。此種由司法警察官
    、司法警察依檢察官所概括選任之鑑定人或囑託鑑定機關、
    團體所為之鑑定結果，與檢察官選任或囑託為鑑定者，性質
    上並無差異，同具有證據能力。又法律已原則規定為有證據
    能力者，倘為當事人所不爭執者，即無贅敘說明其為有證據
    能力之必要。本件卷附之法務部調查局於99年2 月11日出具
    之調科壹字第00000000000 號鑑定書等，係該局執行毒品鑑
    定公務所出具之書面鑑定報告，依據刑事訴訟法第159 條之
    立法理由及同法第206 條規定，覆審酌毒品鑑定報告均係由
    專業機關人員本於其專業知識及儀器所作成，又上開鑑定書
    與本案之事實均具有關聯性，是可認上開鑑定書具有證據能
    力。
五、卷附現場及扣押物之照片部分：
    卷附現場及扣押物之照片等等，均係屬機械性紀錄特徵，也
    就是認識對象的是照相鏡頭，透過鏡頭形成的畫面映寫入膠
    卷或相機記憶體，然後還原於照相紙上，故照相中不含有人
    的供述要素，再現實情形與作為傳達結果的照相，在內容上
    的一致性是透過機械的正確性來加以保障的，在照相中，並
    不存在人對現實情形的知覺、記憶，在表現時經常可能發生
    的錯誤（如知覺的不準確、記憶隨時間推移而發生的變化）
    ，故照相當然是非供述證據，並無傳聞法則之適用，又本案
    卷附之現場及扣押物之照片係透過相機拍攝後所得，又與本
    案犯罪事實有自然之關聯性，經查並無不得作為證據之事由
    ，依法自得作為證據。
貳、認定犯罪事實所憑之證據及理由：
一、證據名稱：
  (一)供述證據：
  1.被告汪登鰲於本院審理中之自白：證明被告被訴如上之事實
    。（見本院卷100 年5 月31日審判筆錄第7 、8 頁）
  2.證人即同案被告林永燾於警詢、偵查、審理中之證述：證明
    被告汪登鰲被訴之事實。（法務部調查局臺北市調查處98年
    11月25日肆字第09843170850 號刑事案件移送書卷內、98年
    偵字第6307號卷第6 ～13頁、第35～43頁、第119 ～123 頁
    、本院卷內第44～48頁、第79～102 頁、見本院99年重訴字
    第9 號卷內準備程序筆錄及審判筆錄）
  3.證人即同案被告郭文貴於警詢、偵查、審理中之證述：證明
    被告汪登鰲確實幫助郭文貴載送製造毒品所需之物，並參與
    本案如事實三製造甲基安非他命毒品之事實。（見本院99年
    重訴字第9 號卷內準備程序筆錄及審判筆錄、法務部調查局
    臺北市調查處99年4 月30日肆字第9943061330號刑事案件移
    送書卷內、法務部調查局臺北市調查處98年11月25日肆字第
    9843170850號刑事案件移送書卷內、98年偵字第6307號卷第
    6 ～13頁、第23～31頁、第51～52頁、第119 ～123 頁、第
    136 ～137 頁）
  (二)非供述證據：
  1.法務部調查局99年2 月11日調科壹字第00000000000 號鑑定
    書及照片：證明本案扣押物經送驗後，所呈毒品成分、毒品
    殘留或含有第四級毒品先驅原料麻黃鹼成分等事實（詳細內
    容見鑑定書內殘留物分析表）。（見法務部調查局臺北市調
    查處99年4 月30日肆字第9943061330號刑事案件移送書卷內
    ）
  2.臺灣高雄地方法院98年聲監續字第2896號通訊監察書及其監
    聽譯文：證明同案被告郭文貴所持用序號為00000000000000
    0 號行動電話及被告汪登鰲持用之門號00000000000號行動
    電話號碼均經合法監聽，及同案被告郭文貴以前揭持用之行
    動電話與被告汪登鰲所持用上揭行動電話門號聯絡載送製造
    甲基安非他命所需配料及器具事宜、同案被告郭文貴以前揭
    持用之行動電話與同案被告林永燾持用之門號為000000000
    00號行動電話號碼聯絡冰箱爆炸等毒品製程事宜，而顯見同
    案被告林永燾確實知悉同案被告郭文貴從事製造毒品工作之
    事實。（見本院99年重訴字第9 號卷內）
  3.被告汪登鰲女友蔡澤群之陽信商業銀行帳戶交易往來明細表
    、陽信商業銀行自由簡易型分行99年8 月26日陽信自由字第
    990023號函：證明汪登鰲以其女友蔡澤群設於陽信商業銀行
    之帳戶，支付予同案被告郭文貴共同製造甲基安非他命之出
    資之事實。（見98年偵字第6307號卷第126 、129 頁）
  4.扣案之如附表一、二、三、四、五所示等物（本院扣押物品
    清單、法務部調查局台北市調查處搜索扣押筆錄及扣押物品
    目錄表、扣押物品清單等）：證明本案被告等被訴製造甲基
    安非他命毒品之事實。（見99年訴字第860 號卷內、法務部
    調查局台北市調處99年4 月30日肆字第9943061330號刑事案
    件移送書、法務部調查局臺北市調查處98年11月25日肆字第
    9843170850號刑事案件移送書、98年偵字第6307號卷第184
    ～188 頁）
  (三)綜上證據，核與被告汪登鰲自白（見本院卷100 年5 月31日
    審判筆錄第7 、8 頁）相符，是被告汪登鰲之自白應堪採信
    ，本案事證已臻明確，被告汪登鰲犯如事實一、二所示之幫
    助製造第二級毒品犯行及如事實三所示之共同犯製造第二級
    毒品罪之犯行均洵堪認定，應依法論罪科刑。
二、論罪科刑之理由：
  (一)被告成立之犯罪：
  1.罪名：
    核被告汪登鰲如事實一、二所為，係分別犯如刑法第30條、
    毒品危害防制條例第4 條第2 項之幫助製造第二級毒品甲基
    安非他命罪。另核被告汪登鰲如事實三所為，係犯刑法第28
    條、毒品危害防制條例第4 條第2 項之製造第二級毒品罪。
  2.罪數：
    被告汪登鰲犯如事實一、二、三所示之罪，各罪之犯罪時間
    、地點足以區隔，犯意各別，行為互殊，應予分論併罰。
  3.共同正犯之關係：
    被告汪登鰲犯如上述事實三之犯行時，與同案被告林永燾、
    郭文貴之間具有犯意聯絡及行為之分擔，應依刑法第28條共
    同正犯論處。
  4.累犯加重其刑之事由：
    被告汪登鰲有事實欄前科資料項(一)所示之前科紀錄，其於刑
    之執行完畢5 年內，又故意再犯本案如事實一、二、三有期
    徒刑以上之罪，應依刑法第47條第1 項累犯之規定，就其所
    犯如事實一、二、三所示之罪均加重其本刑至2 分之1 。
  5.幫助犯之刑之減輕事由：
    被告汪登鰲所犯如事實一、二之犯行，係幫助同案被告郭文
    貴製造第二級毒品罪，為幫助犯，依刑法第30條第2 項之規
    定，得按正犯之刑減輕之。
  6.偵審中自白減輕其刑之事由：
    依毒品危害防制條例第17條第2 項之規定，犯第4 條至第8
    條之罪於偵查及審判中均自白者，減輕其刑。經查被告汪登
    鰲雖幫助、共同犯毒品危害防制條例第4 條第2 項之製造第
    二級毒品罪，惟其就其所犯如事實一、二、三之罪，均於偵
    查、審理階段坦承不諱，並認罪在案，爰應依毒品危害防制
    條例第17條第2 項規定，就其所犯如事實一、二、三所示之
    罪均減輕其刑。
  7.刑之先加後減並遞減之說明：
    被告汪登鰲所犯如事實一、二之幫助製造第二級毒品犯行，
    同時具有刑法第47條第1 項之累犯加重其刑之事由、刑法第
    30條第2 項之幫助犯減輕其刑之事由、毒品危害防制條例第
    17條第2 項之偵審中自白減輕其刑事由，爰分別依刑法第71
    條、第70條之規定先加後減並遞減之。另被告汪登鰲所犯如
    事實三之共同製造第二級毒品犯行，同時具有刑法第47條第
    1 項之累犯加重其刑之事由、毒品危害防制條例第17條第2
    項之偵審中自白減輕其刑事由，爰依刑法第71條第1 項之規
    定，先加後減之。
  (二)量刑理由之說明：
    爰審酌被告汪登鰲前有麻醉藥品管理案件、賭博、偽造文書
    、違反動產擔保交易法、違反廢棄物清理法、侵占等前科紀
    錄，素行非佳，此有臺灣高等法院被告前案紀錄表存卷可按
    ；復衡酌被告汪登鰲不思以正途賺取所需，為牟私利即幫助
    同案被告郭文貴製造第二級毒品，甚而食髓知味而與同案被
    告郭文貴等人共同加工製造第二級毒品甲基安非他命，且此
    次預計製造之甲基安非他命，部分並已達結晶之階段，若將
    製成品流入市面，將嚴重殘害社會大眾身心健康，犯罪所生
    潛在危害甚巨，且依扣案工具及成品數量以觀，其等設備齊
    全，並已具備製毒工廠標準；再審酌其於共同分擔主要製造
    毒品之角色，並為主要之出資人，可非難性較高、及被告於
    犯後勇於坦承犯行而節省有限之司法資源，態度尚佳；並參
    衡其犯罪之動機、目的、手段、智識程度為高職肄業、生活
    狀況及公訴人請求量處有期徒刑8 年以上等一切情狀，爰量
    處如主文所示之刑，並依刑法第51條第1 項第5 款之規定，
    合定如主文所示之應執行刑，以資懲儆。
三、沒收部分：
  (一)按依毒品危害防制條例第18條第1 項前段之規定，應予沒收
    銷燬之毒品，以經查獲之第一、二級毒品為限。又毒品依其
    成癮性、濫用性及對社會危害性，共分為四級，上開條例並
    就製造、運輸、販賣、意圖販賣而持有、以非法方法使人施
    用、引誘他人施用及轉讓不同等級之毒品等行為，分別定其
    處罰。至施用或持有第三、四級毒品，因其可罰性較低，故
    未設處罰之規定，僅就施用及持有第一、二級毒品科以刑罰
    。然鑑於第三、四級毒品均係管制藥品，特於同條例第11條
    之1 明定無正當理由，不得擅自持有；第18條第1 項後段復
    規定查獲之第三、四級毒品，無正當理由而擅自持有者，沒
    入銷燬之。從而，依同條例第18條第1 項後段應沒入銷燬之
    毒品，專指查獲施用或持有之第三、四級毒品而言；倘係查
    獲製造、運輸、販賣、意圖販賣而持有、以非法方法使人施
    用、引誘他人施用或轉讓第三、四級毒品，既屬同條例相關
    法條明文規定處罰之犯罪行為，即非該條項應依行政程序沒
    入銷燬之範圍。又同條例第19條第1 項所定「供犯罪所用或
    因犯罪所得之物」，係指犯第4 條至第9 條、第12條、第13
    條或第14條第1 項、第2 項之罪所用或所得之物，不包括毒
    品本身在內，是尚不得援用此項規定為第三、四級毒品之沒
    收依據。再同條例對於查獲之製造、運輸、販賣、意圖販賣
    而持有、以非法方法使人施用、引誘他人施用及轉讓第三、
    四級毒品之沒收，並無特別規定，如其行為已構成犯罪，則
    該毒品即屬不受法律保護之違禁物，應回歸刑法之適用，依
    刑法第38條第1 項第1 款之規定沒收之，始為適法（最高法
    院95年度台上字第5252號、96年度台上字第884 號判決意旨
    參照）依上開說明，扣案之附表一編號42至45、編號48至50
    等物，經鑑定結果均含有第二級甲基安非他命成分，應認屬
    第二級毒品，爰依毒品危害防制條例第18條第1 項之規定宣
    告沒收銷燬；另扣案之如附表一所示之物中，雖非屬毒品（
    即指附表一編號42至45、編號48至50以外之物），然經鑑定
    結果含有第二級甲基安非他命毒品成分者（詳參附表一鑑定
    結果欄所載，即指附表一編號2 、編號3 中之A-3-2 、編號
    5 中之A-5-2 及A-5-3 、編號7 中之A-7-2 及A-7-3 、編號
    10、11、編號12中之A-12-1、編號13至16、編號19其中之A-
    19-3、編號21、編號27、編號33至35、編號37、編號46中之
    A-46-2及A-46-3、編號47），衡情第二級毒品甲基安非他命
    與各物間均已難以析離，且亦無析離之實益，故亦均依毒品
    危害防制條例第18條第1 項之規定，一併宣告沒收銷燬；至
    附表一中，其中鑑定結果欄所載僅檢出氯假麻黃鹼及第四級
    毒品先驅原料假麻黃鹼者（即附表一編號5 中之A-5-1 、編
    號12中之A-12-2至A-12-4、編號20、編號26等物），衡情毒
    品假麻黃鹼與上開各物間亦均已難以析離，故視為毒品違禁
    物，而應依刑法第38條第1 項第1 款規定宣告沒收。又上揭
    均本於共犯責任共通原則，而應於被告汪登鰲與同案被告郭
    文貴、林永燾共同所犯如事實三之罪項下宣告沒收。
  (二)次按供製造毒品所用之物，應依毒品危害防制條例第19條第
    1 項規定沒收，固為刑法之特別規定，採義務沒收主義，但
    上開法條既無「不問屬於犯人與否，沒收之」之規定，仍應
    以該物品屬於犯人所有者為限，始應予以沒收（最高法院95
    年度台上字第104 、305 號判決意旨參照）。又以（假）麻
    黃素為原料製造甲基安非他命之流程主要可分為三階段，分
    別為氯化階段、氫化階段及純化階段等，其中氯化階段係將
    原料（假）麻黃素與亞硫醯二氯或鹽酸等強酸反應生成氯（
    假）麻黃素之過程，該過程須使用氯仿、乙醚等溶劑，所需
    器材為過濾設備；氫化階段係將氯（假）麻黃素與氫氣反應
    生成具甲基安非他命成分之甲基安非他命水溶液之過程，該
    過程須使用醋酸鈉、活性碳、鈀金（氯化鈀與硫酸鋇混合物
    ）等試劑，所需器材為高壓反應瓶、氫氧供應設備、酸鹼質
    測試紙、過濾設備等；純化階段則係將甲基安非他命水溶液
    純化得到甲基安非他命結晶之過程，該過程需使用氯化鈉等
    試劑，所需器材為過濾設備等情，有審判實務上所常見之製
    毒流程。且查扣案如附表一中經鑑定結果未檢出毒品成分者
    （詳見附表一鑑定結果欄所載，即指編號1 、編號3 其中
    A-3-1 及A-3-3、編號4、編號6、編號7中之A-7-1及A-7-4及
    A-7-5 、編號8至9、編號12中之A-12-3及A-12-5至A-12-12
    、編號17至18、編號19中之A-19-1及A-19-2及A-19-4、編號
    22至25、編號28至32、編號36、編號38至41等物）及附表二
    編號1 至10所示經鑑定結果均未檢出毒品成分者及附表三編
    號1 所示之物，因非屬毒品，且非屬違禁物，然均為同案被
    告郭文貴所有，且為其於甲基安非他命製程中所使用相關之
    物等情，業據同案被告郭文貴供述在卷（此有同案被告郭文
    貴於98年11月25日警詢證述在卷），則依前揭說明，均應依
    毒品危害防制條例第19條第1 項規定，分別宣告沒收。又上
    揭均本於共犯責任共通原則，而應於被告汪登鰲與同案被告
    郭文貴、林永燾共同所犯如事實三之罪項下宣告沒收。
  (三)另扣案如附表三編號2 所示之現金33萬元，因同案被告郭文
    貴於本院審理中自承被告汪登鰲曾交付予其現金60萬元做為
    製造第二級毒品之出資，該60萬元係用於購買製造毒品所需
    之配料及支付租金等花費等語，另查本案查獲之製造毒品配
    料、器具等物殘餘價值雖達50幾萬元，惟該次查扣之製造毒
    品配料、器具等物係涵括第一次製造毒品時之餘留及第二次
    再行購買，則本案扣押之現金33萬元顯為被告汪登鰲交付予
    同案被告郭文貴之製毒出資60萬元之餘款，應屬同案被告郭
    文貴持之預備購買製造毒品所需物品或支付製造毒品所需費
    用（包含製造毒品場地之租金等）所用之物，爰應依刑法第
    38條第1 項第2 款之規定宣告沒收。又本於共犯責任共通原
    則，而亦應於被告汪登鰲所犯之罪項下宣告沒收。
  (四)另附表三編號3 中門號為00000000000號之SIM 卡，為同案
    被告郭文貴聯絡製造毒品時所用之物，應依附表三編號3 宣
    告沒收欄所示宣告沒收。又本於共犯責任共通原則，而亦應
    於被告汪登鰲與同案被告郭文貴、林永燾共同所犯如事實三
    之罪項下宣告沒收。
  (五)至附表三編號3 中行動電話3 支（含門號為00000000000、
    00000000000號SIM 卡各1 張）及編號4 、5 所示之物，因
    均無證據顯示為被告或其他共犯等犯本罪所用之物，爰不予
    宣告沒收。另扣案如附表四編號1及附表五所示之物，均非
    本案被告或其他共犯等所有之物，亦無從宣告沒收。又附表
    四編號2、3所示之物，雖均為同案被告林永燾所有，然無證
    據可證明為犯罪所用之物，是不予宣告沒收，附此敘明。
參、適用之法律：
一、刑事訴訟法第299 條第1 項前段。
二、刑法第28條、第30條、第47條第1 項、第51條第1 項第5 款
    、第38條第1 項第1 款、第2 款。
三、毒品危害防制條例第4 條第2 項、第17條第2 項、第18條第
    1 項、第19條第1 項。
本案經檢察官林俊杰到庭執行職務。
中    華    民    國   100    年    7     月    12    日
                  刑事第二庭審判長法  官  楊清益
                                  法  官  魏宏安
                                  法  官  林靜雯
以上正本證明與原本無異。
如不服本判決應於收受判決後10日內向本院提出上訴書狀（應抄
附繕本），並應敘述具體理由。其未敘述上訴理由者，應於上訴
期間屆滿後20日內向本院補提理由書於本院，上訴於臺灣高等法
院臺中分院「切勿逕送上級法院」。
                                  書記官  劉千瑄
中    華    民    國   100    年    7     月    12    日
附表一 （苗栗縣頭份鎮興隆里6鄰上坪37號處查獲之扣押物）
┌──┬─────────┬───┬─────────┬──────────┬──────────┐
│編號│     物品名稱     │數量  │扣押物品目錄表編號│鑑定結果（依法務部調│宣告沒收欄          │
│    │                  │      │                  │查局99年2月11日調科 │                    │
│    │                  │      │                  │壹字第00000000000號 │                    │
│    │                  │      │                  │鑑定書）/空白部分即 │                    │
│    │                  │      │                  │為未送鑑定或無鑑定結│                    │
│    │                  │      │                  │果者                │                    │
├──┼─────────┼───┼─────────┼──────────┼──────────┤
│ 1  │電子秤            │6個   │A-1               │                    │左列之物均為被告犯本│
│    │                  │      │                  │                    │案製造第二級毒品罪所│
│    │                  │      │                  │                    │用之物，應依毒品危害│
│    │                  │      │                  │                    │防制條例第19條第1項 │
│    │                  │      │                  │                    │之規定宣告沒收。    │
├──┼─────────┼───┼─────────┼──────────┼──────────┤
│ 2  │磅秤              │1個   │A-2               │經鑑驗有第二級毒品甲│左列之物因其上有無法│
│    │                  │      │                  │基安非他命成分殘留  │析離之第二級毒品甲基│
│    │                  │      │                  │                    │安非他命成分，應依毒│
│    │                  │      │                  │                    │品危害防制條例第18條│
│    │                  │      │                  │                    │第1項之規定宣告沒收 │
│    │                  │      │                  │                    │銷燬。              │
├──┼─────────┼───┼─────────┼──────────┼──────────┤
│ 3  │陶瓷漏斗          │3個   │A-3-1至A-3-3      │其中A-3-2經鑑驗有第 │左列之物，其中A-3-2 │
│    │                  │      │                  │二級毒品甲基安非他命│部分因存有無法析離之│
│    │                  │      │                  │成分殘留            │第二級毒品甲基安非他│
│    │                  │      │                  │                    │命成分，應依毒品危害│
│    │                  │      │                  │                    │防制條例第18條第1項 │
│    │                  │      │                  │                    │之規定宣告沒收銷燬。│
│    │                  │      │                  │                    │另A-3-1及A-3-3均為告│
│    │                  │      │                  │                    │犯本案製造第二級毒品│
│    │                  │      │                  │                    │罪所用之物，應依毒品│
│    │                  │      │                  │                    │危害防制條例第19條第│
│    │                  │      │                  │                    │1項之規定宣告沒收。 │
│    │                  │      │                  │                    │                    │
├──┼─────────┼───┼─────────┼──────────┼──────────┤
│ 4  │氫氣瓶            │4支   │A-4-1至A-4-4      │                    │左列之物均為被告犯本│
│    │                  │      │                  │                    │案製造第二級毒品罪所│
│    │                  │      │                  │                    │用之物，應依毒品危害│
│    │                  │      │                  │                    │防制條例第19條第1項 │
│    │                  │      │                  │                    │規定宣告沒收。      │
│    │                  │      │                  │                    │                    │
├──┼─────────┼───┼─────────┼──────────┼──────────┤
│ 5  │大燒瓶            │3個   │A-5-1至A-5-3      │其中A-5-1經鑑驗含有 │左列之物，其中A-5-1 │
│    │                  │      │                  │氯（假）麻黃鹼及第四│部分屬違禁物，應依刑│
│    │                  │      │                  │級毒品先驅原料（假）│法第38條第1項第1款規│
│    │                  │      │                  │麻黃鹼、鋇金屬成分。│定宣告沒收。另A-5-2 │
│    │                  │      │                  │另A-5-2、A-5-3經驗驗│、A-5-3部分因含有無 │
│    │                  │      │                  │均含有第二級甲基安非│法析離之第二級毒品甲│
│    │                  │      │                  │他命及氯（假）麻黃鹼│基安非他命，應依毒品│
│    │                  │      │                  │成分殘留、鈀金屬及鋇│危害防制條例第18條第│
│    │                  │      │                  │金屬成分。          │1項規定宣告沒收銷燬 │
│    │                  │      │                  │                    │。                  │
├──┼─────────┼───┼─────────┼──────────┼──────────┤
│ 6  │脫水機            │1台   │A-6               │未檢出毒品成分殘留。│左列之物為被告等犯本│
│    │                  │      │                  │                    │案製造第二級毒品罪所│
│    │                  │      │                  │                    │用之物，應依毒品危害│
│    │                  │      │                  │                    │防制條例第19條第1項 │
│    │                  │      │                  │                    │之規定宣告沒收。    │
│    │                  │      │                  │                    │                    │
├──┼─────────┼───┼─────────┼──────────┼──────────┤
│ 7  │煮鍋              │5個   │A-7-1至A-7-5      │經鑑驗結果其中A-7-2 │左列之物，其中A-7-1 │
│    │                  │      │                  │、A-7-3部分均含有第 │、A-7-4、A-7-5均為被│
│    │                  │      │                  │二級毒品甲基安非他命│告等犯本案製造第二級│
│    │                  │      │                  │成分。另A-7-1部分未 │毒品罪所用之物，應依│
│    │                  │      │                  │檢出毒品成分殘留。  │毒品危害防制條例第19│
│    │                  │      │                  │                    │條第1項之規定宣告沒 │
│    │                  │      │                  │                    │收。至其中A-7-2、   │
│    │                  │      │                  │                    │A-7-3部分因存有無法 │
│    │                  │      │                  │                    │析離之第二級毒品甲基│
│    │                  │      │                  │                    │安非他命成分，應依毒│
│    │                  │      │                  │                    │品危害防制條例第18條│
│    │                  │      │                  │                    │第1項之規定宣告沒收 │
│    │                  │      │                  │                    │銷燬。              │
├──┼─────────┼───┼─────────┼──────────┼──────────┤
│ 8  │Sulfurylchlorid化 │6瓶   │A-8               │                    │左列之物為被告等用以│
│    │學藥品            │      │                  │                    │犯本案製造第二級毒品│
│    │                  │      │                  │                    │罪所用之物，應依毒品│
│    │                  │      │                  │                    │危害防制條例第19條第│
│    │                  │      │                  │                    │1項之規定宣告沒收。 │
│    │                  │      │                  │                    │                    │
├──┼─────────┼───┼─────────┼──────────┼──────────┤
│ 9  │不明化學液體1箱   │20瓶  │A-9               │經鑑驗結果發現含亞硫│左列之物為被告等用以│
│    │                  │      │                  │醯二氯成分，未發現含│犯本案製造第二級毒品│
│    │                  │      │                  │法定毒品成分。      │罪所用之物，應依毒品│
│    │                  │      │                  │                    │危害防制條例第19條第│
│    │                  │      │                  │                    │1項規定宣告沒收。   │
├──┼─────────┼───┼─────────┼──────────┼──────────┤
│ 10 │攪拌棒            │3支   │A-10              │經鑑驗結果含有第二級│左列之物因含有無法析│
│    │                  │      │                  │毒品甲基安非他命成分│離之第二級毒品甲基安│
│    │                  │      │                  │。                  │非他命成分，應依毒品│
│    │                  │      │                  │                    │危害防制條例第18條第│
│    │                  │      │                  │                    │1項規定宣告沒收銷燬 │
│    │                  │      │                  │                    │。                  │
├──┼─────────┼───┼─────────┼──────────┼──────────┤
│ 11 │磅秤              │1台   │A-11              │經鑑驗結果含有第二級│左列之物因含有無法析│
│    │                  │      │                  │毒品甲基安非他命成分│離之第二級毒品甲基安│
│    │                  │      │                  │。                  │非他命成分，應依毒品│
│    │                  │      │                  │                    │危害防制條例第18條第│
│    │                  │      │                  │                    │1項規定宣告沒收銷燬 │
│    │                  │      │                  │                    │。                  │
├──┼─────────┼───┼─────────┼──────────┼──────────┤
│ 12 │塑膠盆            │12個  │A-12              │A-12-2至A-12-4部分經│左列之物，其中A-12-2│
│    │                  │      │                  │鑑驗含有氯（假）麻黃│、A-12-4部分屬違禁物│
│    │                  │      │                  │鹼及第四級毒品先驅原│，應依刑法第38條第1 │
│    │                  │      │                  │料（假）麻黃鹼成分。│項第1款規定宣告沒收 │
│    │                  │      │                  │另A-12-1經鑑驗含有第│。另A-12-1部分因含有│
│    │                  │      │                  │二級毒品甲基安非他命│無法析離之第二級毒品│
│    │                  │      │                  │、氯（假）麻黃鹼及第│甲基安非他命成分，應│
│    │                  │      │                  │四級毒品先驅原料（假│依毒品危害防制條例第│
│    │                  │      │                  │）麻黃鹼成分殘留。  │18條第1項規定宣告沒 │
│    │                  │      │                  │                    │收銷燬。其餘A-12-3、│
│    │                  │      │                  │                    │A-12-5至A-12-12部分 │
│    │                  │      │                  │                    │均屬被告等犯本案製造│
│    │                  │      │                  │                    │第二級毒品罪所用之物│
│    │                  │      │                  │                    │，應依毒品危害防制條│
│    │                  │      │                  │                    │例第19條第1項規定宣 │
│    │                  │      │                  │                    │告沒收。            │
├──┼─────────┼───┼─────────┼──────────┼──────────┤
│ 13 │過濾網            │4支   │A-13              │經鑑驗結果含有第二級│左列之物因含有無法析│
│    │                  │      │                  │毒品甲基安非他命成分│離之第二級毒品甲基安│
│    │                  │      │                  │。                  │非他命成分，應依毒品│
│    │                  │      │                  │                    │危害防制條例第18條第│
│    │                  │      │                  │                    │1項規定宣告沒收銷燬 │
│    │                  │      │                  │                    │。                  │
├──┼─────────┼───┼─────────┼──────────┼──────────┤
│ 14 │量杯              │3個   │A-14              │經鑑驗結果含有第二級│左列之物因含有無法析│
│    │                  │      │                  │毒品甲基安非他命成分│離之第二級毒品甲基安│
│    │                  │      │                  │。                  │非他命成分，應依毒品│
│    │                  │      │                  │                    │危害防制條例第18條第│
│    │                  │      │                  │                    │1項規定宣告沒收銷燬 │
│    │                  │      │                  │                    │。                  │
├──┼─────────┼───┼─────────┼──────────┼──────────┤
│ 15 │勺子              │1個   │A-15              │經鑑驗結果含有第二級│左列之物因含有無法析│
│    │                  │      │                  │毒品甲基安非他命及第│離之第二級毒品甲基安│
│    │                  │      │                  │四級毒品先驅原料（假│非他命成分，應依毒品│
│    │                  │      │                  │）麻黃鹼成分殘留。  │危害防制條例第18條第│
│    │                  │      │                  │                    │1項規定宣告沒收銷燬 │
│    │                  │      │                  │                    │。                  │
├──┼─────────┼───┼─────────┼──────────┼──────────┤
│ 16 │攪拌機            │1台   │A-16              │經鑑驗含有第二級毒品│左列之物因含有無法析│
│    │                  │      │                  │甲基安非他命、氯（假│離之第二級毒品甲基安│
│    │                  │      │                  │）麻黃鹼及（假）麻黃│非他命成分，應依毒品│
│    │                  │      │                  │鹼鈀金屬及鋇金屬成分│危害防制條例第18條第│
│    │                  │      │                  │。                  │1項規定宣告沒收銷燬 │
│    │                  │      │                  │                    │。                  │
├──┼─────────┼───┼─────────┼──────────┼──────────┤
│ 17 │濾紙              │2盒   │A-17              │                    │左列之物為被告等用以│
│    │                  │      │                  │                    │犯本案製造第二級毒品│
│    │                  │      │                  │                    │罪所用之物，應依毒品│
│    │                  │      │                  │                    │危害防制條例第19條第│
│    │                  │      │                  │                    │1項規定宣告沒收。   │
├──┼─────────┼───┼─────────┼──────────┼──────────┤
│ 18 │防毒面具          │2個   │A-18-1至A-18-2    │                    │左列之物為被告等用以│
│    │                  │      │                  │                    │犯本案製造第二級毒品│
│    │                  │      │                  │                    │罪所用之物，應依毒品│
│    │                  │      │                  │                    │危害防制條例第19條第│
│    │                  │      │                  │                    │1項規定宣告沒收。   │
├──┼─────────┼───┼─────────┼──────────┼──────────┤
│ 19 │壓縮機            │4台   │A-19-1至-19-4     │其中A-19-3部分經鑑驗│左列之物，其中A-19-3│
│    │                  │      │                  │結果含有第二級毒品甲│部分因含有無法析離之│
│    │                  │      │                  │基安非他命成分。    │第二級毒品甲基安非他│
│    │                  │      │                  │                    │命成分，應依毒品危害│
│    │                  │      │                  │                    │防制條例第18條第1項 │
│    │                  │      │                  │                    │之規定宣告沒收銷燬。│
│    │                  │      │                  │                    │至A-19-1、A-19-2、  │
│    │                  │      │                  │                    │A-19-4部分，均為被告│
│    │                  │      │                  │                    │等犯本案製造第二級毒│
│    │                  │      │                  │                    │品罪所用之物，均應依│
│    │                  │      │                  │                    │毒品危害防制條例第19│
│    │                  │      │                  │                    │條第1項規定宣告沒收 │
│    │                  │      │                  │                    │。                  │
├──┼─────────┼───┼─────────┼──────────┼──────────┤
│ 20 │篩子              │3個   │A-20              │經鑑驗含有氯（假）麻│左列之物應屬違禁物，│
│    │                  │      │                  │黃鹼及第四級毒品先驅│應依刑法第38條第1項 │
│    │                  │      │                  │原料（假）麻黃鹼成分│第1款規定宣告沒收。 │
│    │                  │      │                  │。                  │                    │
├──┼─────────┼───┼─────────┼──────────┼──────────┤
│ 21 │虹吸管            │1支   │A-21              │經鑑驗結果含有第二級│左列之物因含有無法析│
│    │                  │      │                  │毒品甲基安非他命成分│離之第二級毒品甲基安│
│    │                  │      │                  │。                  │非他命成分，應依毒品│
│    │                  │      │                  │                    │危害防制條例第18條第│
│    │                  │      │                  │                    │1項規定宣告沒收銷燬 │
│    │                  │      │                  │                    │。                  │
├──┼─────────┼───┼─────────┼──────────┼──────────┤
│ 22 │氯化鈉            │8包   │A-22              │                    │左列之物為被告等用以│
│    │                  │      │                  │                    │犯本案製造第二級毒品│
│    │                  │      │                  │                    │罪所用之物，應依毒品│
│    │                  │      │                  │                    │危害防制條例第19條第│
│    │                  │      │                  │                    │1項規定宣告沒收。   │
├──┼─────────┼───┼─────────┼──────────┼──────────┤
│ 23 │壓力表            │1台   │A-23              │                    │左列之物為被告等用以│
│    │                  │      │                  │                    │犯本案製造第二級毒品│
│    │                  │      │                  │                    │罪所用之物，應依毒品│
│    │                  │      │                  │                    │危害防制條例第19條第│
│    │                  │      │                  │                    │1項規定宣告沒收。   │
├──┼─────────┼───┼─────────┼──────────┼──────────┤
│ 24 │小型防毒面具      │2個   │A-24              │                    │左列之物為被告等用以│
│    │                  │      │                  │                    │犯本案製造第二級毒品│
│    │                  │      │                  │                    │罪所用之物，應依毒品│
│    │                  │      │                  │                    │危害防制條例第19條第│
│    │                  │      │                  │                    │1項規定宣告沒收。   │
├──┼─────────┼───┼─────────┼──────────┼──────────┤
│ 25 │瓦斯爐            │1台   │A-25              │                    │左列之物為被告等用以│
│    │                  │      │                  │                    │犯本案製造第二級毒品│
│    │                  │      │                  │                    │罪所用之物，應依毒品│
│    │                  │      │                  │                    │危害防制條例第19條第│
│    │                  │      │                  │                    │1項規定宣告沒收。   │
├──┼─────────┼───┼─────────┼──────────┼──────────┤
│ 26 │大塑膠盆          │2個   │A-26              │經鑑驗含有氯（假）麻│左列之物應屬違禁物，│
│    │                  │      │                  │黃鹼及第四級毒品先驅│應依刑法第38條第1項 │
│    │                  │      │                  │原料（假）麻黃鹼成分│第1款規定宣告沒收。 │
│    │                  │      │                  │。                  │                    │
├──┼─────────┼───┼─────────┼──────────┼──────────┤
│ 27 │塑膠水桶          │18個  │A-27              │經鑑驗結果含有第二級│左列之物因含有無法析│
│    │                  │      │                  │毒品甲基安非他命成分│離之第二級毒品甲基安│
│    │                  │      │                  │。（抽樣A-27-1至    │非他命成分，應依毒品│
│    │                  │      │                  │A-27-5）            │危害防制條例第18條第│
│    │                  │      │                  │                    │1項規定宣告沒收銷燬 │
│    │                  │      │                  │                    │。                  │
├──┼─────────┼───┼─────────┼──────────┼──────────┤
│ 28 │蒸餾水空桶        │5桶   │A-28              │                    │左列之物為被告等用以│
│    │                  │      │                  │                    │犯本案製造第二級毒品│
│    │                  │      │                  │                    │罪所用之物，應依毒品│
│    │                  │      │                  │                    │危害防制條例第19條第│
│    │                  │      │                  │                    │1項規定宣告沒收。   │
├──┼─────────┼───┼─────────┼──────────┼──────────┤
│ 29 │活性碳            │4包   │A-29              │                    │左列之物為被告等用以│
│    │                  │      │                  │                    │犯本案製造第二級毒品│
│    │                  │      │                  │                    │罪所用之物，應依毒品│
│    │                  │      │                  │                    │危害防制條例第19條第│
│    │                  │      │                  │                    │1項規定宣告沒收。   │
├──┼─────────┼───┼─────────┼──────────┼──────────┤
│ 30 │硫酸鋇            │3罐   │A-30              │                    │左列之物為被告等用以│
│    │                  │      │                  │                    │犯本案製造第二級毒品│
│    │                  │      │                  │                    │罪所用之物，應依毒品│
│    │                  │      │                  │                    │危害防制條例第19條第│
│    │                  │      │                  │                    │1項規定宣告沒收。   │
├──┼─────────┼───┼─────────┼──────────┼──────────┤
│ 31 │醋酸結晶          │3罐   │A-31              │                    │左列之物為被告等用以│
│    │                  │      │                  │                    │犯本案製造第二級毒品│
│    │                  │      │                  │                    │罪所用之物，應依毒品│
│    │                  │      │                  │                    │危害防制條例第19條第│
│    │                  │      │                  │                    │1項規定宣告沒收。   │
├──┼─────────┼───┼─────────┼──────────┼──────────┤
│ 32 │苛性氫氧化鈉      │1罐   │A-32              │                    │左列之物為被告等用以│
│    │                  │      │                  │                    │犯本案製造第二級毒品│
│    │                  │      │                  │                    │罪所用之物，應依毒品│
│    │                  │      │                  │                    │危害防制條例第19條第│
│    │                  │      │                  │                    │1項規定宣告沒收。   │
├──┼─────────┼───┼─────────┼──────────┼──────────┤
│ 33 │毒品裝盛袋        │1袋   │A-33              │經鑑驗結果含有第二級│左列之物因含有無法析│
│    │                  │      │                  │毒品甲基安非他命成分│離之第二級毒品甲基安│
│    │                  │      │                  │。                  │非他命成分，應依毒品│
│    │                  │      │                  │                    │危害防制條例第18條第│
│    │                  │      │                  │                    │1項規定宣告沒收銷燬 │
│    │                  │      │                  │                    │。                  │
├──┼─────────┼───┼─────────┼──────────┼──────────┤
│ 34 │塑膠手套          │1袋   │A-34              │經鑑驗均含第二級甲基│左列之物因含有無法析│
│    │                  │      │                  │安非他命及氯（假）麻│離之第二級毒品甲基安│
│    │                  │      │                  │黃鹼成分殘留。      │非他命成分，應依毒品│
│    │                  │      │                  │                    │危害防制條例第18條第│
│    │                  │      │                  │                    │1項規定宣告沒收銷燬 │
│    │                  │      │                  │                    │。                  │
├──┼─────────┼───┼─────────┼──────────┼──────────┤
│ 35 │攪拌匙            │2支   │A-35              │經鑑驗結果含有第二級│左列之物因含有無法析│
│    │                  │      │                  │毒品甲基安非他命成分│離之第二級毒品甲基安│
│    │                  │      │                  │。                  │非他命成分，應依毒品│
│    │                  │      │                  │                    │危害防制條例第18條第│
│    │                  │      │                  │                    │1項規定宣告沒收銷燬 │
│    │                  │      │                  │                    │。                  │
├──┼─────────┼───┼─────────┼──────────┼──────────┤
│ 36 │鹽酸              │1箱   │A-36              │經鑑驗結果發現含亞硫│左列之物為被告等用以│
│    │                  │      │                  │醯二氯成分，未發現含│犯本案製造第二級毒品│
│    │                  │      │                  │法定毒品成分。      │罪所用之物，應依毒品│
│    │                  │      │                  │                    │危害防制條例第19條第│
│    │                  │      │                  │                    │1項規定宣告沒收。   │
├──┼─────────┼───┼─────────┼──────────┼──────────┤
│ 37 │電子秤            │1台   │A-37              │經鑑驗結果含有第二級│左列之物因含有無法析│
│    │                  │      │                  │毒品甲基安非他命成分│離之第二級毒品甲基安│
│    │                  │      │                  │。                  │非他命成分，應依毒品│
│    │                  │      │                  │                    │危害防制條例第18條第│
│    │                  │      │                  │                    │1項規定宣告沒收銷燬 │
│    │                  │      │                  │                    │。                  │
├──┼─────────┼───┼─────────┼──────────┼──────────┤
│ 38 │鈀金              │8瓶   │A-38              │                    │左列之物為被告等用以│
│    │                  │      │                  │                    │犯本案製造第二級毒品│
│    │                  │      │                  │                    │罪所用之物，應依毒品│
│    │                  │      │                  │                    │危害防制條例第19條第│
│    │                  │      │                  │                    │1項規定宣告沒收。   │
├──┼─────────┼───┼─────────┼──────────┼──────────┤
│ 39 │試紙              │1盒   │A-39              │                    │左列之物為被告等用以│
│    │                  │      │                  │                    │犯本案製造第二級毒品│
│    │                  │      │                  │                    │罪所用之物，應依毒品│
│    │                  │      │                  │                    │危害防制條例第19條第│
│    │                  │      │                  │                    │1項規定宣告沒收。   │
├──┼─────────┼───┼─────────┼──────────┼──────────┤
│ 40 │鹽酸              │1瓶   │A-40              │                    │左列之物為被告等用以│
│    │                  │      │                  │                    │犯本案製造第二級毒品│
│    │                  │      │                  │                    │罪所用之物，應依毒品│
│    │                  │      │                  │                    │危害防制條例第19條第│
│    │                  │      │                  │                    │1項規定宣告沒收。   │
├──┼─────────┼───┼─────────┼──────────┼──────────┤
│ 41 │瓦斯爐具          │1組   │A-41              │                    │左列之物為被告等用以│
│    │                  │      │                  │                    │犯本案製造第二級毒品│
│    │                  │      │                  │                    │罪所用之物，應依毒品│
│    │                  │      │                  │                    │危害防制條例第19條第│
│    │                  │      │                  │                    │1項規定宣告沒收。   │
├──┼─────────┼───┼─────────┼──────────┼──────────┤
│ 42 │液態安非他命      │1桶   │A-42              │經鑑驗結果含微量第二│左列毒品因含有第二級│
│    │（毛重16.4公斤，甲│      │                  │級甲基安非他命、氯（│毒品甲基安非他命成分│
│    │基安非他命純質淨重│      │                  │假）麻黃鹼及第四級毒│，應依毒品危害防制條│
│    │約150.50公克）    │      │                  │品先驅原料（假）麻黃│例第18條第1項規定宣 │
│    │                  │      │                  │鹼、鋇金屬成分。    │告沒收銷燬。        │
│    │                  │      │                  │                    │                    │
│    │                  │      │                  │                    │                    │
├──┼─────────┼───┼─────────┼──────────┼──────────┤
│ 43 │液態安非他命      │1桶   │A-43              │經鑑驗結果含微量第二│左列毒品因含有第二級│
│    │（毛重18.1公斤，甲│      │                  │級甲基安非他命、氯（│毒品甲基安非他命成分│
│    │基安非他命純質淨重│      │                  │假）麻黃鹼及第四級毒│，應依毒品危害防制條│
│    │約1913.16公克）   │      │                  │品先驅原料（假）麻黃│例第18條第1項規定宣 │
│    │                  │      │                  │鹼成分、鈀金屬及鋇金│告沒收銷燬。        │
│    │                  │      │                  │屬成分。            │                    │
│    │                  │      │                  │                    │                    │
├──┼─────────┼───┼─────────┼──────────┼──────────┤
│ 44 │液態安非他命      │1桶   │A-44              │經鑑驗結果含微量第二│左列毒品因含有第二級│
│    │（毛重21.8公斤，甲│      │                  │級甲基安非他命、氯（│毒品甲基安非他命成分│
│    │基安非他命純質淨重│      │                  │假）麻黃鹼及第四級毒│，應依毒品危害防制條│
│    │約196.50公克）    │      │                  │品先驅原料（假）麻黃│例第18條第1項規定宣 │
│    │                  │      │                  │鹼成分、鋇金屬成分。│告沒收銷燬。        │
│    │                  │      │                  │                    │                    │
│    │                  │      │                  │                    │                    │
├──┼─────────┼───┼─────────┼──────────┼──────────┤
│ 45 │液態安非他命      │1桶   │A-45              │經鑑驗結果含微量第二│左列毒品因含有第二級│
│    │（毛重21公斤，甲基│      │                  │級甲基安非他命及第四│毒品甲基安非他命成分│
│    │安非他命純質淨重約│      │                  │級毒品先驅原料（假）│，應依毒品危害防制條│
│    │206.50公克）      │      │                  │麻黃鹼成分、鋇金屬成│例第18條第1項規定宣 │
│    │                  │      │                  │分。                │告沒收銷燬。        │
│    │                  │      │                  │                    │                    │
├──┼─────────┼───┼─────────┼──────────┼──────────┤
│ 46 │裝置待結晶安非他命│4盒   │A-46              │經鑑驗結果含有第二級│左列之物，其中A-46-2│
│    │塑膠容器          │      │                  │毒品甲基安非他命成分│、A-46-3因含有無法析│
│    │                  │      │                  │。（抽樣A-46-2至    │離之第二級毒品甲基安│
│    │                  │      │                  │A-46-3）            │非他命成分，應依毒品│
│    │                  │      │                  │                    │危害防制條例第18條第│
│    │                  │      │                  │                    │1項規定宣告沒收銷燬 │
│    │                  │      │                  │                    │。另A-46-1、A-46-4部│
│    │                  │      │                  │                    │分既為被告等用以犯本│
│    │                  │      │                  │                    │案製造第二級毒品罪所│
│    │                  │      │                  │                    │用之物，應依毒品危害│
│    │                  │      │                  │                    │防制條例第19條第1項 │
│    │                  │      │                  │                    │規定宣告沒收。      │
├──┼─────────┼───┼─────────┼──────────┼──────────┤
│ 47 │冷凍櫃            │1個   │A-47              │經鑑驗結果含有第二級│左列之物因含有無法析│
│    │                  │      │                  │毒品甲基安非他命成分│離之第二級毒品甲基安│
│    │                  │      │                  │。                  │非他命成分，應依毒品│
│    │                  │      │                  │                    │危害防制條例第18條第│
│    │                  │      │                  │                    │1項規定宣告沒收銷燬 │
│    │                  │      │                  │                    │。                  │
├──┼─────────┼───┼─────────┼──────────┼──────────┤
│ 48 │安非他命成品(一)  │1袋   │A-42-1            │經鑑驗結果含第二級毒│左列毒品因含有第二級│
│    │純質淨重892.26公克│      │                  │品甲基安非他命成分  │毒品甲基安非他命成分│
│    │                  │      │                  │                    │，應依毒品危害防制條│
│    │                  │      │                  │                    │例第18條第1項規定宣 │
│    │                  │      │                  │                    │告沒收銷燬。        │
│    │                  │      │                  │                    │                    │
├──┼─────────┼───┼─────────┼──────────┼──────────┤
│ 49 │安非他命成品(二)  │1袋   │A-42-2            │經鑑驗結果含第二級毒│左列毒品因含有第二級│
│    │純質淨重875.99公克│      │                  │品甲基安非他命成分  │毒品甲基安非他命成分│
│    │                  │      │                  │                    │，應依毒品危害防制條│
│    │                  │      │                  │                    │例第18條第1項規定宣 │
│    │                  │      │                  │                    │告沒收銷燬。        │
│    │                  │      │                  │                    │                    │
├──┼─────────┼───┼─────────┼──────────┼──────────┤
│ 50 │安非他命成品(三)  │1袋   │A-42-3            │經鑑驗結果含第二級毒│左列毒品因含有第二級│
│    │純質淨重5.04公克  │      │                  │品甲基安非他命成分  │毒品甲基安非他命成分│
│    │                  │      │                  │                    │，應依毒品危害防制條│
│    │                  │      │                  │                    │例第18條第1項規定宣 │
│    │                  │      │                  │                    │告沒收銷燬。        │
│    │                  │      │                  │                    │                    │
└──┴─────────┴───┴─────────┴──────────┴──────────┘
 附表二（苗栗縣頭份鎮○○里○○○路235號處查獲之扣押物）
┌──┬─────────┬──┬─────────┬───────────┬───────────┐
│編號│     物品名稱     │數量│扣押物品目錄表編號│鑑定結果（依法務部99年│宣告沒收欄            │
│    │                  │    │                  │2月11日調科壹字第     │                      │
│    │                  │    │                  │00000000000號鑑定書）/│                      │
│    │                  │    │                  │空白部分即為未送鑑定或│                      │
│    │                  │    │                  │無鑑定結果者          │                      │
├──┼─────────┼──┼─────────┼───────────┼───────────┤
│ 1  │硝酸              │18桶│B-1-1至B-1-18     │                      │左列之物均為被告等犯本│
│    │                  │    │                  │                      │案製造第二級毒品罪所用│
│    │                  │    │                  │                      │之物，應依毒品危害防制│
│    │                  │    │                  │                      │條例第19條第1項規定宣 │
│    │                  │    │                  │                      │告沒收。              │
├──┼─────────┼──┼─────────┼───────────┼───────────┤
│ 2  │C（I）溶液        │5桶 │B-2-1至B-2-5      │經鑑驗結果含二氯甲烷成│左列之物均為被告等犯本│
│    │                  │    │                  │分，未發現含法定毒品成│案製造第二級毒品罪所用│
│    │                  │    │                  │分                    │之物，應依毒品危害防制│
│    │                  │    │                  │                      │條例第19條第1項規定宣 │
│    │                  │    │                  │                      │告沒收。              │
├──┼─────────┼──┼─────────┼───────────┼───────────┤
│ 3  │甲劑              │7桶 │B-3-1至B-3-7      │經鑑驗結果含乙醚成分，│左列之物均為被告等犯本│
│    │                  │    │                  │未發現含法定毒品成分  │案製造第二級毒品罪所用│
│    │                  │    │                  │                      │之物，應依毒品危害防制│
│    │                  │    │                  │                      │條例第19條第1項規定宣 │
│    │                  │    │                  │                      │告沒收。              │
├──┼─────────┼──┼─────────┼───────────┼───────────┤
│ 4  │氫氣鋼瓶          │9瓶 │B-4-1至B-4-9      │                      │左列之物均為被告等犯本│
│    │                  │    │                  │                      │案製造第二級毒品罪所用│
│    │                  │    │                  │                      │之物，應依毒品危害防制│
│    │                  │    │                  │                      │條例第19條第1項規定宣 │
│    │                  │    │                  │                      │告沒收。              │
├──┼─────────┼──┼─────────┼───────────┼───────────┤
│ 5  │活性碳            │2包 │B-5-1至B-5-2      │                      │左列之物均為被告等犯本│
│    │                  │    │                  │                      │案製造第二級毒品罪所用│
│    │                  │    │                  │                      │之物，應依毒品危害防制│
│    │                  │    │                  │                      │條例第19條第1項規定宣 │
│    │                  │    │                  │                      │告沒收。              │
├──┼─────────┼──┼─────────┼───────────┼───────────┤
│ 6  │化學藥劑（醋酸鈉結│8罐 │B-7-1至B-7-8      │                      │左列之物均為被告等犯本│
│    │晶）              │    │                  │                      │案製造第二級毒品罪所用│
│    │                  │    │                  │                      │之物，應依毒品危害防制│
│    │                  │    │                  │                      │條例第19條第1項規定宣 │
│    │                  │    │                  │                      │告沒收。              │
├──┼─────────┼──┼─────────┼───────────┼───────────┤
│ 7  │HYDROCHLORIC ACID │1瓶 │B-8               │                      │左列之物均為被告等犯本│
│    │                  │    │                  │                      │案製造第二級毒品罪所用│
│    │                  │    │                  │                      │之物，應依毒品危害防制│
│    │                  │    │                  │                      │條例第19條第1項規定宣 │
│    │                  │    │                  │                      │告沒收。              │
├──┼─────────┼──┼─────────┼───────────┼───────────┤
│ 8  │BARIURN SULFATE   │8瓶 │B-9-1至B-9-8      │                      │左列之物均為被告等犯本│
│    │                  │    │                  │                      │案製造第二級毒品罪所用│
│    │                  │    │                  │                      │之物，應依毒品危害防制│
│    │                  │    │                  │                      │條例第19條第1項規定宣 │
│    │                  │    │                  │                      │告沒收。              │
├──┼─────────┼──┼─────────┼───────────┼───────────┤
│ 9  │蒸餾水            │10桶│B-10-1至B-10-10   │                      │左列之物均為被告等犯本│
│    │                  │    │                  │                      │案製造第二級毒品罪所用│
│    │                  │    │                  │                      │之物，應依毒品危害防制│
│    │                  │    │                  │                      │條例第19條第1項規定宣 │
│    │                  │    │                  │                      │告沒收。              │
├──┼─────────┼──┼─────────┼───────────┼───────────┤
│10  │SODIUM HYDROXIDE  │24瓶│B-11-1至B-11-24   │                      │左列之物均為被告等犯本│
│    │                  │    │                  │                      │案製造第二級毒品罪所用│
│    │                  │    │                  │                      │之物，應依毒品危害防制│
│    │                  │    │                  │                      │條例第19條第1項規定宣 │
│    │                  │    │                  │                      │告沒收。              │
└──┴─────────┴──┴─────────┴───────────┴───────────┘
附表三（於拘提郭文貴時，在其身上查扣之物）
┌──┬─────────┬──┬────────────┬────────┬───────────┐
│編號│     物品名稱     │數量│明細                    │所有人/犯罪所用 │宣告沒收欄            │
│    │                  │    │                        │之認定          │                      │
├──┼─────────┼──┼────────────┼────────┼───────────┤
│1   │製毒筆記          │9頁 │                        │為被告郭文貴所有│左列之物均為被告郭文貴│
│    │                  │    │                        │，而為其犯本案製│犯本案製造第二級毒品罪│
│    │                  │    │                        │造第二級毒品時記│所用之物，應依毒品危害│
│    │                  │    │                        │載製造毒品細節之│防制條例第19條第1項規 │
│    │                  │    │                        │筆記，堪認為犯本│定宣告沒收。          │
│    │                  │    │                        │案所用之物。    │                      │
├──┼─────────┼──┼────────────┼────────┼───────────┤
│2   │現金              │新臺│                        │為被告郭文貴所有│左列之物均為被告郭文貴│
│    │                  │幣33│                        │，而為其用以購買│所有，且為其預備犯罪所│
│    │                  │萬元│                        │製造毒品所需配料│用之物，應依刑法第38條│
│    │                  │    │                        │及器具之餘款，堪│第1項第2款規定宣告沒收│
│    │                  │    │                        │認為預備犯罪所用│。                    │
│    │                  │    │                        │之物。          │                      │
├──┼─────────┼──┼────────────┼────────┼───────────┤
│3   │行動電話          │3支 │行動電話序號分別為：    │為被告郭文貴所有│其中門號0000000000號  │
│    │                  │    │1.「358165/00/004987/3」│，作為平日對外聯│SIM卡為被告郭文貴犯本 │
│    │                  │    │  內含門號0000000000號  │絡所用之物。惟除│案製造第二級毒品罪所用│
│    │                  │    │  SIM卡。               │門號為0000000000│之物，應依毒品危害防制│
│    │                  │    │2.「355869/01/011184/6」│號SIM卡為其用以 │條例第19條第1項規定宣 │
│    │                  │    │  內含門號0000000000號  │聯絡本案製造甲基│告沒收。              │
│    │                  │    │  SIM卡。               │安非他命毒品所用│至其餘左揭物均非犯罪所│
│    │                  │    │3.「355869/01/215861/3」│之物外（此有臺灣│用之物，不予宣告沒收。│
│    │                  │    │  內含門號0000000000號  │高雄地方法院98年│                      │
│    │                  │    │  SIM卡。               │聲監續字第2896號│                      │
│    │                  │    │                        │通訊監察書及其譯│                      │
│    │                  │    │                        │文可證），其餘之│                      │
│    │                  │    │                        │物均非用以犯本罪│                      │
│    │                  │    │                        │所用之物。      │                      │
├──┼─────────┼──┼────────────┼────────┼───────────┤
│4   │BBCALL電子產品    │1支 │                        │為被告郭文貴所有│不予宣告沒收。        │
│    │                  │    │                        │，作為平日對外聯│                      │
│    │                  │    │                        │絡所用之物，無證│                      │
│    │                  │    │                        │據證明為犯本案所│                      │
│    │                  │    │                        │用之物。        │                      │
├──┼─────────┼──┼────────────┼────────┼───────────┤
│5   │行動電話預付卡    │17張│                        │為被告郭文貴所有│不予宣告沒收。        │
│    │                  │    │                        │，為其用以補充其│                      │
│    │                  │    │                        │對外聯絡時所需之│                      │
│    │                  │    │                        │話費之用，無證據│                      │
│    │                  │    │                        │證明為犯本案所用│                      │
│    │                  │    │                        │之物。          │                      │
└──┴─────────┴──┴────────────┴────────┴───────────┘
附表四（於苗栗縣頭份鎮○○路445巷148弄20號處所拘提林永燾
        時查扣之物）
┌──┬─────────┬──┬────────────┬────────┬────────────┐
│編號│      物品名稱    │數量│明細                    │所有人/ 犯罪所用│宣告沒收欄              │
│    │                  │    │                        │之認定          │                        │
├──┼─────────┼──┼────────────┼────────┼────────────┤
│1   │頭份鎮合興里八德二│1支 │                        │雖為被告林永燾所│不予宣告沒收。          │
│    │路235號處所之鐵捲 │    │                        │持有，惟一般而論│                        │
│    │門遙控器及鑰匙    │    │                        │承租者所持有之租│                        │
│    │                  │    │                        │賃物處之鑰匙均由│                        │
│    │                  │    │                        │出租者交付予承租│                        │
│    │                  │    │                        │者使用，通常均約│                        │
│    │                  │    │                        │定於租期屆滿時連│                        │
│    │                  │    │                        │同租賃物一併返還│                        │
│    │                  │    │                        │，應認出租者並無│                        │
│    │                  │    │                        │移轉所有權之意思│                        │
│    │                  │    │                        │，是左揭扣案之鑰│                        │
│    │                  │    │                        │匙既無證據顯示為│                        │
│    │                  │    │                        │被告林永燾承租該│                        │
│    │                  │    │                        │處後另行打製，則│                        │
│    │                  │    │                        │應認仍屬該處出租│                        │
│    │                  │    │                        │人所有之物，而非│                        │
│    │                  │    │                        │屬被告林永燾所有│                        │
│    │                  │    │                        │。              │                        │
├──┼─────────┼──┼────────────┼────────┼────────────┤
│2   │行動電話          │3支 │行動電話序號分別為：    │為被告林永燾所有│不予宣告沒收。          │
│    │                  │    │1.「355869/01/011150/7」│，而為其平日對外│                        │
│    │                  │    │  不含SIM卡。           │聯絡所用之物，惟│                        │
│    │                  │    │2.「355869/01/145610/9」│無證據顯示為其共│                        │
│    │                  │    │  不含SIM卡。           │犯本案所用之物。│                        │
│    │                  │    │3.「000000000000000」不 │                │                        │
│    │                  │    │  含SIM卡。             │                │                        │
├──┼─────────┼──┼────────────┼────────┼────────────┤
│3   │行動電話門號SIM卡 │5張 │含門號00000000000、    │為被告林永燾所有│不予宣告沒收。          │
│    │                  │    │00000000000、          │，而為其平日對外│                        │
│    │                  │    │00000000000SIM卡各1張及│聯絡所用之物，惟│                        │
│    │                  │    │卡號為000000000000000、 │無證據顯示為其共│                        │
│    │                  │    │000000000000000號之SIM卡│犯本案所用之物。│                        │
│    │                  │    │各1張。                 │                │                        │
└──┴─────────┴──┴────────────┴────────┴────────────┘
附表五（扣案之張阿田所有之房屋租賃契約書）
┌──┬─────────┬──┬───────┬───────┐
│編號│名稱              │數量│所有人之認定  │宣告沒收欄    │
├──┼─────────┼──┼───────┼───────┤
│1   │房屋租賃契約書    │1本 │查左揭房屋租賃│不予宣告沒收  │
│    │                  │    │契約書為張阿田│              │
│    │                  │    │所有，而非屬本│              │
│    │                  │    │案被告等所有之│              │
│    │                  │    │物。          │              │
└──┴─────────┴──┴───────┴───────┘
附錄本判決論罪科刑法條：
毒品危害防制條例第4 條：
製造、運輸、販賣第一級毒品者，處死刑或無期徒刑；處無期徒
刑者，得併科新臺幣2000萬元以下罰金。
製造、運輸、販賣第二級毒品者，處無期徒刑或7 年以上有期徒
刑，得併科新臺幣1000萬元以下罰金。
製造、運輸、販賣第三級毒品者，處5 年以上有期徒刑，得併科
新臺幣700 萬元以下罰金。
製造、運輸、販賣第四級毒品者，處3 年以上10年以下有期徒刑
，得併科新臺幣300 萬元以下罰金。
製造、運輸、販賣專供製造或施用毒品之器具者，處1 年以上7
年以下有期徒刑，得併科新臺幣100 萬元以下罰金。
前5 項之未遂犯罰之。